臺灣彰化地方法院彰化簡易庭民事裁定
111年度彰簡聲字第14號
聲  請  人  楊雅筑  
相  對  人  唐銘胃  
            陳曉燕  
            唐肇澧  
上列當事人因確認本票債權不存在事件（本院111年度彰簡字第2
86號），聲請人聲請停止執行，本院裁定如下：
    主  文
聲請駁回。
    理  由
一、聲請意旨略以：相對人持記載聲請人、天元室內裝修有限公
    司、楊文宗為發票人之如附表所示之本票（下稱系爭本票）
    及本院111年度司票字第199號本票裁定（下稱系爭本票裁定
    ）向臺灣嘉義地方法院聲請強制執行，執行程序尚未終結，
    惟系爭本票係遭偽造，聲請人及天元室內裝修有限公司已於
    民國111年3月上旬收受系爭本票裁定後，於111年3月15日向
    本院提起確認本票債權不存在之訴，爰依非訟事件法第195
    條第1項、第2項前段規定，聲請停止系爭執行事件執行程序
    等語。
二、按發票人主張本票係偽造、變造者，於准予強制執行之裁定
    送達後20日內，得對執票人向為裁定之法院提起確認之訴；
    發票人證明已依前項規定提起訴訟時，執行法院應停止強制
    執行。非訟事件法第195條第1項、第2項前段定有明文。是
    本票發票人如於收受本票裁定後20日內，以本票係經偽造、
    變造為由對於執票人提起確認本票債權不存在之訴時，發票
    人僅須證明已依法提起該訴訟，執行法院即應停止強制執行
    程序，於此情形發票人自無庸聲請受訴法院另為停止執行之
    裁定。
三、查相對人執系爭本票裁定及系爭本票為執行名義，向臺灣嘉
    義地方法院聲請執行聲請人、天元室內裝修有限公司、楊文
    宗等人之財產，經臺灣嘉義地方法院以111年度司執字第169
    07號強制執行事件（下稱系爭執行事件）受理，執行程序尚
    未終結，另查系爭本票裁定於111年3月4日送達聲請人住所
    ，聲請人否認系爭本票真正，於同年月16日與天元室內裝修
    有限公司以系爭本票係偽造為由，向本院提起確認本票債權
    不存在之訴，經本院以111年度彰簡字第286號事件受理等情
    ，業據聲請人提出前開本票裁定及起訴狀影本，並經本院依
    職權調院前開本票裁定及系爭執行事件卷宗核閱無誤。是聲
    請人既已依非訟事件法第195條第1項規定起訴，依同條第2
    項前段規定，即得逕向執行法院即臺灣嘉義地方法院執行處
    提出起訴證明並為停止強制執行之聲請，無庸本院另為停止
    執行之裁定，聲請人請裁定停止強制執行，自非適法，應予
    駁回。
四、爰裁定如主文。
中　　華　　民　　國　　111 　年　　6 　　月　　21　　日
                  臺灣彰化地方法院彰化簡易庭
                      法  官  李欣恩
以上正本係照原本作成。　　　　　　　　　　　　
如對本裁定抗告，應於裁定送達後10日內向本院提出抗告狀（須
附繕本），並繳納抗告費新臺幣1,000元。 
中　　華　　民　　國　　111 　年　　6 　　月　　22　　日
                      書記官  顏麗芸 
附表：
編號 發票人 發票日 票面金額 (新臺幣) 到期日  1 天元室內裝修有限公司、楊雅筑、楊文宗 109年9月24日  20萬元 未記載